# 2ª Reunião

## <text style="background-color: blue; color:white" >Data e local</text> 
- **16/04/2023 - 10h06 às 11h16**
- Teams - [link da gravação](https://youtu.be/nTTCJMEjoRU)


## <text style="background-color: blue; color:white">Participantes</text> 
- Caetano Santos
- Carla Araujo
- Daniel dos Santos
- Guilherme Keyti
- Paulo Victor 
- Raquel Temoteo
- Pedro de Oliveira

## <text style="background-color: blue; color:white">Assuntos abordados</text> 
1. Artefatos da primeira entrega


## <text style="background-color: blue; color:white">Discussões</text> 

## Ajustes Finais

Primeiramente o grupo analisou o produto apresentado como um todo, realizando pequenos ajustes pontuais


## Realização do teste piloto

Após isso foi realizado o teste piloto, para verificar que as ferramentas estavam funcionando e tudo estava nos conformes


## Realização da gravação da entrega 1

Por fim foi feito a gravação do vídeo da primeira entrega, em que cada integrante apresentou sobre  os artefatos produzidos.


## <text style="background-color: blue; color:white">Resumo</text> 
Foi realizado a gravação do video da entrega 1

## Histórico de Versão
|    Data    | Data Prevista de Revisão | Versão |      Descrição       |                                                                Autor                                                                 |               Revisor               |
| :--------: | :----------------------: | :----: | :------------------: | :----------------------------------------------------------------------------------------------------------------------------------: | :---------------------------------: |
| 05/04/2023 |        06/04/2023        |  1.0   | Criação do documento | [Paulo](https://github.com/PauloVictorFS)  | [Carla](https://github.com/ccarlaa) |
| 26/04/2023 |        27/04/2023        |  2.0   | Atualização do modelo de Ata | [Paulo](https://github.com/PauloVictorFS)  | [Raquel](https://github.com/raqueleucaria) |



